th: ประเภทความโค้งขนตา: B; C; CC; D; DD; J; L; L+; LC; LD; ม.; U; อื่นๆ
nl: Wimperkrultype: B; C; CC; D; DD; J; L; L+; LC; LD; m; U; Andere
sk-SK: Typ zvlnenia rias: B; C; CC; D; DD; J; L; L+; LC; LD; M; U; Iné
es: Tipo de rizo de pestañas: B; C; CC; D; DD; J; L; L+; LC; LD; m; U; Otros
pl: Typ skrętu rzęs: B; C; CC; D; DD; J; L; L+; LC; LD; m; U; Inne
sl-SI: Tip kodrov trepalnic: B; C; CC; D; DD; J; L; L+; LC; LD; M; U; Drugo
en: Eyelash curl type: B; C; CC; D; DD; J; L; L+; LC; LD; M; U; Other
ro-RO: Tip de ondulare a genelor: Si; Do; CC; Re; DD; J; L; L+; LC; LD; M; U; Altele
hr-HR: Tip uvijanja trepavica: B; C; CC; D; DD; J; L; L+; LC; LD; M; U; Ostalo
ja: まつげカールタイプ: B; C; CC; D; DD; J; L; L+; LC; LD; m; U; その他
sv: Fransböjningstyp: B; C; CC; D; DD; J; L; L+; LC; LD; m; U; Övrigt
vi: Loại độ cong lông mi: B; C; CC; D; DD; J; L; L+; LC; LD; m; U; Khác
pt-BR: Tipo de curvatura dos cílios: B; C; CC; D; DD; J; L; L+; LC; LD; m; U; Outro
hu: Szempillagöndörség típusa: B; C; CC; D; DD; J; L; L+; LC; LD; M; U; Egyéb
zh-TW: 睫毛捲度類型: B; C; CC; D; DD; J; L; L+; LC; LD; 公尺; U; 其他
ko: 속눈썹 컬 유형: B; C; CC; D; DD; J; L; L+; LC; LD; m; U; 기타
fr: Type de courbure des cils: B; C; CC; D; DD; J; L; L+; LC; LD; m; U; Autre
pt-PT: Tipo de curvatura das pestanas: B; C; CC; D; DD; J; L; L+; LC; LD; m; U; Outro
bg-BG: Тип извитост на миглите: B; C; CC; D; DD; J; L; L+; LC; LD; M; U; Други
nb: Øyevippekrølltype: B; C; CC; D; DD; J; L; L+; LC; LD; m; U; Annet
cs: Typ zatočení řas: B; C; CC; D; DD; J; L; L+; LC; LD; m; U; Jiné
de: Wimpern-Lockentyp: B; C; CC; D; DD; J; L; L+; LC; LD; m; U; Sonstiges
fi: Ripsien kiharrustyyppi: B; C; CC; D; DD; J; L; L+; LC; LD; m; U; Muu
da: Øjenvippernes krølletype: B; C; CC; D; DD; J; L; L+; LC; LD; m; U; Andet
el: Τύπος μπούκλας βλεφαρίδων: B; C; CC; D; DD; J; L; L+; LC; LD; M; U; Άλλο
tr: Kirpik kıvrım tipi: B; C; CC; D; DD; J; L; L+; LC; LD; m; U; Diğer
lt-LT: Blakstienų garbanų tipas: B; C; CC; D; DD; J; L; L+; LC; LD; M; U; Kita
zh-CN: 睫毛卷曲类型: B; C; CC 型; D; DD; J; L; L+型; LC; LD 型; m; U; 其他
it: Tipo di curvatura delle ciglia: B; C; CC; D; DD; J; L; L+; LC; LD; M; U; Altro
ru: Тип завитка ресниц: B; C; CC; D; DD; J; L; L+; LC; LD; M; U; Другой